【裁判字號】    95,訴,70
【裁判日期】    950517
【裁判案由】    毒品危害防制條例
【裁判全文】
臺灣士林地方法院刑事判決                95年度訴字第70號
公  訴  人  臺灣士林地方法院檢察署檢察官
被      告  甲○○
上列被告因違反毒品危害防制條例案件，經檢察官提起公訴（94
年度毒偵字第1901號），及移送併案審理（臺灣板橋地方法院檢
察署94年度毒偵字第5971號、臺灣桃園地方法院檢察署95年度毒
偵字第736 號、臺灣士林地方法院檢察署95年度毒偵字第389 號
），被告為有罪之陳述，本院合議庭裁定改行簡式審判程序，並
判決如下：
    主  文
甲○○連續施用第一級毒品，累犯，處有期徒刑拾月，扣案之海
洛因拾伍包（驗餘總淨重壹捌點肆公克）沒收銷燬，注射針筒肆
拾壹支、分裝袋貳佰捌拾陸只及鏟管壹支均沒收；又連續施用第
二級毒品，累犯，處有期徒刑陸月，扣案之安非他命陸包（驗餘
總淨重貳柒點陸柒公克）沒收銷燬，應執行有期徒刑壹年貳月，
扣案之海洛因拾伍包（驗餘總淨重壹捌點肆公克）、安非他命陸
包（驗餘總淨重貳柒點陸柒公克）均沒收銷燬，注射針筒肆拾壹
支、分裝袋貳佰捌拾陸只及鏟管壹支均沒收。
    事  實
一、甲○○前因施用毒品案件，經依裁定送觀察、勒戒後，認無
    繼續施用毒品之傾向，經臺灣士林地方法院檢察署檢察官以
    89年毒偵字第1777號不起訴處分確定，並於民國89年7 月29
    日釋放出所，復因施用第一級、第二級毒品案件，經依裁定
    送觀察、勒戒後，認有繼續施用毒品之傾向，由臺灣士林地
    方法院檢察署檢察官聲請強制戒治，並於92年11月24日以92
    年度毒偵字第676 號起訴，嗣經本院裁定令入戒治處所施以
    強制戒治，並以92年度訴字第716 號判決處有期徒刑六月及
    四月，並定應執行刑八月確定，嗣於93年1 月9 日，因毒品
    危害防制條例修正而於該日停止戒治釋放，有期徒刑部分於
    93年5 月3 日執行完畢。詎仍不知悔改，復基於施用第一級
    毒品海洛因之概括犯意，自前開觀察勒戒執行完畢釋放後五
    年內之94年5 月間某日起至95年1 月24日下午3 時許止，在
    其臺北市○○區○○街30巷41弄7 號2 樓住處，以針筒注射
    之方式，約一天一至二次，連續施用第一級毒品海洛因多次
    ，復另基於施用第二級毒品安非他命之概括犯意，自94年5
    月間某日起至94年10月6 日止，在其住處，以將安非他命放
    入鋁薄紙內以火燒烤之方式，約一天一次，連續施用第二級
    毒品安非他命多次，嗣分別：(一)於94年9 月2 日晚間11時許
    ，為警在上址查獲，並扣得海洛因6 包（驗餘總淨重5.93公
    克）、安非他命5 包（驗餘總淨重10.06 公克）、大型分裝
    袋68只、中型分裝袋29只、小型分裝袋181 只、注射針筒40
    支及電子磅秤1 組等物。(二)於94年10月7 日17時50分許，在
    臺北縣三重市○○街104 號前為警查獲，並扣得第一級毒品
    海洛因6 包（驗餘總淨重4.28公克）。(三)於95年1 月22日晚
    上10時30分許，在桃園縣平鎮市雙連里雙連坡9 號前，為警
    查獲，並扣得第一級毒品海洛因1 包（驗餘淨重0.23公克）
    、第二級毒品安非他命1 包（驗餘淨重17.61 公克）及供施
    用毒品所用之注射針筒1 支。(四)於95年1 月25日上午10時20
    分許，為警持搜索票前往其臺北市○○區○○街30巷41弄7
    號2 樓之住處搜索，並在住處附近其所有車號5D-0432 號自
    用小貨車內起出海洛因2 包（驗餘總淨重7.96公克）、分裝
    袋8 個、鏟管1 支。
二、案經臺北市政府警察局萬華分局報請臺灣士林地方法院檢察
    署檢察官偵查起訴及移送併案審理暨臺灣桃園地方法院檢察
    署、臺灣板橋地方法院檢察署移送併案審理。
    理  由
一、前揭犯罪事實，業據被告甲○○於本院準備程序及審理時供
    認不諱（見95年3 月29日準備程序筆錄、95年5 月3 日審判
    筆錄），又被告於94年9 月2 日、94年10月7 日為警查獲時
    ，經採集其尿液送檢驗結果，分別呈安非他命類、鴉片類陽
    性反應，於95年1 月25日為警查獲時，經採集其尿液送檢驗
    結果，分別呈鴨片類陽性反應，有臺灣檢驗科技股份有限公
    司94年9 月18日編號CH/2005/90149 號、94年10月21日編號
    CH/2005/A0343 號、95年2 月17日編號CH/2006/12227 號濫
    用藥物尿液檢驗報告各一份在卷可稽（見1901號偵查卷第53
    頁、5971號偵查卷第43頁、本院卷第28頁），復有94年9 月
    2 日查獲之海洛因6 包、安非他命5 包、大型分裝袋68只、
    中型分裝袋29只、小型分裝袋181 只、注射針筒40支；94年
    10月7 日查獲之海洛因6 包；95年1 月22日查獲之海洛因1
    包、安非他命1 包、注射針筒1 支；95年1 月25日查獲之海
    洛因2 包、分裝袋8 只、鏟管1 支扣案可佐，又扣案之海洛
    因15包（驗餘總淨重18.4公克）、安非他命6 包（驗餘總淨
    重28.67 公克）為查獲之第一級及第二級毒品，有法務部調
    查局94年11月9 日調科壹字第040004013 號、94年12月30日
    調科壹字第060010785 號、95年3 月16日調科壹字第080010
    85 5號、95年3 月23日調科壹字第040004243 號鑑定通知書
    、臺北市政府警察局95年2 月13日北市鑑毒字第1072 號 鑑
    驗通知書各一份在卷可憑，足證被告自白與事實相符。事證
    明確，被告施用海洛因、施用安非他命之犯行均堪認定。
二、按犯毒品危害防制條例第10條之施用毒品罪者，檢察官應聲
    請法院裁定令被告入勒戒處所觀察、勒戒。觀察、勒戒後，
    檢察官依據勒戒處所之陳報，認受觀察、勒戒人無繼續施用
    毒品傾向者，應即釋放，並為不起訴處分；認受觀察、勒戒
    人有繼續施用毒品傾向者，檢察官應聲請法院裁定令入戒治
    處所施以強制戒治。經觀察、勒戒或強制戒治執行完畢釋放
    後，五年內再犯毒品危害防制條例第10條之罪者，檢察官或
    少年法院應依法追訴或裁定交付審理，毒品危害防制條例第
    20條第1 項、第2 項、第23條第2 項分別定有明文。查被告
    前因施用案件，經裁定送觀察、勒戒後，認無繼續施用毒品
    之傾向，經臺灣士林地方法院檢察署檢察官以89年度毒偵字
    第1777號不起訴處分確定，並於89年7 月29日觀察勒戒執行
    完畢釋放出所，有刑案資料查註紀錄表、人犯在監所報表、
    臺灣士林地方法院檢察署92年度毒偵字第676 號起訴書各一
    份在卷可稽，被告於觀察勒戒執行完畢釋放後，五年內再犯
    毒品危害防制條例第10條之罪，經檢察官提起公訴，本院應
    予審理。再按海洛因係毒品危害防制條例第2 條第2項 第1
    款所稱之第一級毒品，安非他命為同條項第2 款所稱之第二
    級毒品。核被告施用海洛因、安非他命之行為，係犯毒品危
    害防制條例第10條第1 項之施用第一級毒品罪及同條第2項
    之施用第二級毒品罪。被告持有海洛因、安非他命進而施用
    ，其持有海洛因、安非他命之低度行為應各為施用海洛因、
    安非他命之高度行為所吸收，均不另論罪。被告先後多次施
    用海洛因、安非他命之犯行，時間緊接，所犯罪名相同，顯
    係基於概括犯意為之，為連續犯，應各依刑法第56條之規定
    論以一罪，並加重其刑。被告所犯施用海洛因及施用安非他
    命二罪，犯意各別，行為不同，罪名互異，應予分論併罰。
    臺灣板橋地方法院檢察署、臺灣桃園地方法院檢察署及臺灣
    士林地方法院檢察署移送併辦被告施用第一級毒品、第二級
    毒品犯行，雖未經檢察官提起公訴，惟與已起訴部分有連續
    犯之裁判上一罪關係，本院自應併予審理。又被告前因施用
    第一級及第二級毒品，經本院以92年度訴字第716 號判決處
    應執行有期徒刑8 月確定，並於93年5 月3 日執行完畢，有
    臺灣高等法院被告前案紀錄表在卷可憑，其於有期徒刑執行
    完畢後5 年內，再犯有期徒刑以上之本罪，為累犯，應依刑
    法第47條之規定，遞加重其刑。爰審酌被告前因施用毒品，
    經觀察勒戒後又犯本罪，素行非佳，犯罪次數及犯罪戕害自
    己身體健康及犯罪後供認犯行之態度等一切情狀，施用海洛
    因部分量處有期徒刑10月，施用安非他命部分量處有期徒刑
    6 月，並定其應執行刑1 年2 月。
三、94年9 月2 日查獲之海洛因6 包、安非他命5 包、大型分裝
    袋68只、中型分裝袋29只、小型分裝袋181 只及注射針筒40
    支；94年10月7 日查獲之海洛因6 包；95年1 月22日查獲之
    海洛因1 包、安非他命1 包及注射針筒1 支；95年1 月25日
    查獲之海洛因2 包、分裝袋8 只、鏟管1 支，共計扣案之海
    洛因15包（驗餘總淨重18.4公克）、安非他命6 包（驗餘總
    淨重27.67 公克）為查獲之第一級及第二級毒品，不問屬於
    被告與否，均應依毒品危害防制條例第18條第1 項前段之規
    定宣告沒收銷燬。另扣案之注射針筒41支、分裝袋286 只及
    鏟管1 支係被告所有供犯罪所用或預備犯罪所用之物，業據
    被告供明在卷，因非屬專供施用海洛因之器具，應依刑法第
    38條第1 項第2 款之規定宣告沒收。至扣案之電子磅秤1組
    ，雖係被告所有，但非供施用毒品所用之物，應不予宣告沒
    收。
據上論斷，應依刑事訴訟法第299 條第1 項前段、第273 條之1
第1 項，毒品危害防制條例第10條第1 項、第2 項、第18條第1
項前段，刑法第11條、第56條、第47條、第38條第1 項第2 款、
第51條第5 款，判決如主文。
本案經檢察官呂永魁到庭執行職務。
中    華    民    國    95    年    5     月    17    日
                  刑事第四庭法  官  周明鴻
以上正本證明與原本無異。
如不服本判決，應於判決送達後10日內，向本院提出上訴狀。
                            書記官  楊哲偉
中    華    民    國    95    年    5     月    19    日
論罪法條：
毒品危害防制條例第10條
施用第一級毒品者，處6 月以上5 年以下有期徒刑。
施用第二級毒品者，處3 年以下有期徒刑。


司法院資訊處製作；財團法人民間司法改革基金會備份。
